【裁判字號】    88,自,153
【裁判日期】    890131
【裁判案由】    侵占等
【裁判全文】
臺灣士林地方法院刑事判決                          八十八年度自字第一五三號
    自  訴  人  甲○○
    自訴代理人  丙○○
    擔當訴訟人  臺灣士林地方法院檢察署檢察官
    被      告  乙○○
右列被告因侵占案件，經自訴人提起自訴，本院判決如左：
    主  文
乙○○意圖為自己不法之所有，而侵占自己持有他人之物，處有期徒刑參月。
    事  實
一乙○○於民國八十八年四月二十九日下午二時十五分許，在臺北市○○區○○路七
  四六號一樓，向「輝揚小客車租賃股份有限公司」（以下簡稱輝揚公司）租用其股
  東甲○○所有之車牌號碼ＣＹ─九三七九號自用小客車，約定租賃期間二天，租金
  每日新臺幣（下同）一千八百元，承租人應按約定使用時間內交還車輛，不得延誤
  ，如有意繼續租用，需於八小時前具備理由先徵得出租人同意，方得續租。詎租賃
  期間屆滿後，乙○○竟意圖為自己不法之所有，將該車占為己用，拒不返還該車，
  亦未繳付任何租金，並將該車借予不詳友人使用，且同年六月間行動電話停用後，
  未通知甲○○即避不見面，致甲○○聯繫無著。嗣於同年七月間，輝揚公司負責人
  丙○○在臺北市○○區○○路附近尋獲該車，自行取回。
二案經自訴人向本院提起自訴。
    理  由
一訊據被告乙○○固對於右揭時地租車未按期還車，租期屆至後未給付租金，且於行
  動電話停用後未通知自訴人等情自白不諱，惟矢口否認有何侵占之犯行，辯稱：伊
  係將該車借予友人，二度發生事故，無力支付修車費用及租金，故未返還車輛云云
  。惟查，右揭事實，業據自訴人代理人丙○○指訴綦詳，並有汽車出租約定切結書
  影本、存證信函、臺北市政府營利事業登記證、汽車行車執照、輝揚公司股東名簿
  影本各一紙在卷可稽。又自訴代理人曾向被告表示，若被告先將該車返還，修車費
  用及租金可事後商議，此為自訴代理人丙○○指述在卷（參見本院八十八年八月十
  二日訊問筆錄），並為被告所自承（參見本院八十九年一月二十七日審判筆錄），
  自訴人既未以租金相逼，被告竟仍拒不還車，足見被告所辯：無力支付費用因而未
  返還車輛云云，與事實不符。且該車係自訴代理人丙○○在臺北市○○區○○路二
  六之一號四樓被告原住處附近尋找二週後發現，自行取回乙節，亦據自訴代理人丙○○陳明（參見八十八年八月十二月訊問筆錄），並為被告所不爭，是以該車縱已
  尋回，究非出於被告之意願主動返還。參以被告於第一次車輛修復後，明知自訴人
  已要求還車，且當時並無不能返還之情事，竟仍拒不返還繼續使用，其確有為自己
  不法所有之意圖，易持有為所有之侵占犯行，彰彰甚明。是被告所辯，無非為卸責
  之詞，不足採信。事證明確，犯行堪以認定，應依法論科。
二核被告所為，係犯刑法第三百三十五第一項之侵占罪。爰審酌被告犯罪之動機、目
  的、手段、品性、生活狀況、智識程度、犯罪所生之損害，及迄今未與自訴人達成
  和解，且屢次傳拘無著，二度經通緝到案，犯罪後態度不佳等一切情狀，量處如主
  文所示之刑，
三自訴人於本院審理時，經合法傳喚，無正當理由不到庭，本院爰依刑事訴訟法第三
  百三十一條第一項、第二項規定，通知檢察官擔當訴訟，併此敘明。
據上論斷，應依刑事訴訟法第三百四十三條、第三百三十一條第一項、第二項、第二
百九十九條第一項前段，刑法第三百三十五條第一項、罰金罰鍰提高標準條例第一條
前段，判決如主文。
本案經檢察官徐文豪到庭執行職務。
中        華        民        國    八十九    年    一    月    三十一  日
                                    臺灣士林地方法院刑事第四庭
                                        法  官  陳  玉  曆
右正本證明與原本無異。
如不服本判決應於送達後十日內向本院提出上訴狀。
                                        書記官  陳  鳳  嬌
中        華        民        國    八十九    年    二    月      二    日
附錄本案論罪科刑法條全文
刑法第三百三十五條第一項
意圖為自己或第三人不法之所有，而侵占自己持有他人之物者，處五年以下有期徒刑
、拘役或科或併科一千元以下罰金。


司法院資訊處製作；財團法人民間司法改革基金會備份。
